臺灣高雄地方法院刑事附帶民事訴訟判決
原　　　告　丁○○　56歲民.
被　　　告　丙○○
　　　　　　　　　　（另案於台灣高雄監獄執行中）
　　　　　　己○○
　　　　　　戊○○
　　　　　　甲○○
　　　　　　某年籍姓名不詳之乙.
上列被告等因竊盜等案件，經原告提起附帶民事訴訟，請求損害
賠償，本院判決如下︰
    主  文
原告之訴及假執行之聲請均駁回。
    事  實
一、原告方面：
  (一)聲明：
    1.被告等人應給付原告新台幣（以下同）390 萬元，及自起
      訴狀繕本送達翌日起至清償日止，按年息百分之5 計算之
      利息。
    2.原告願供擔保請准宣告假執行。
  (二)陳述：
    被告等人與案外人劉貴儀簽約承租座落於屏東縣鹽埔鄉○○
    段351 之214 與351 之323 地號土地。然被告等人竟未依約
    履行，反而盜取砂石圖利，造成原告受有嚴重損失。
二、被告方面：
    被告等人均未為任何聲明或陳述，亦未提出任何書狀。
    理  由
一、按提起附帶民事訴訟，應於刑事訴訟起訴後第二審辯論終結
    前為之，但在第一審辯論終結後，提起上訴前，不得提起，
    此為刑事訴訟法第488 條所明定。次按，刑事訴訟法第487
    條第1 項所定附帶民事訴訟之對象，除刑事被告外，固兼及
    於依民法負賠償責任之人。惟該條項所稱「依民法負賠償責
    任之人」，係指該刑事案件中依民法規定應負賠償責任之人
    而言。故附帶民事訴訟之原告所主張之共同加害人，必以在
    刑事訴訟程序中經認定係共同侵權行為之人，始得謂為依民
    法負賠償責任之人，否則對之提起是項附帶民事訴訟，自難
    謂為合法（最高法院87年度台抗字第278 號判決意旨可資參
    照）。又依同法第502 條第1 項規定，法院認為原告之訴不
    合法，應以判決駁回之，合先敘明。
二、查本件被告丙○○、己○○所涉竊盜罪部份（96年度易字第
    165 號、第592 號）前於民國96年4 月30日業經本院判決在
    案，其中除就被告丙○○所涉竊盜部分判處有期徒刑4 月外
    ，另就被告己○○為無罪之諭知。茲原告遲至同年6 月13日
    始具狀提起本件附帶民事訴訟，此有本院收狀戳印可證，顯
    有未合。又被告己○○部分既經本院諭知無罪在案，且於被
    告丙○○所涉犯罪事實中亦未認定甲○○或原告所指某年籍
    姓名不詳之乙○○○○有何共同侵權之事實，揆諸前揭說明
    ，原告就渠等提起本件附帶民事訴訟，自非合法，應予駁回
    ，其假執行聲請，亦失所附麗，爰一併駁回。
據上論結，依刑事訴訟法第502 條第1 項、第503 條第1 項前段
，判決如主文。
中　　華　　民　　國　　96　　年　　6 　　月　　13　　日
                  刑事第四庭  審判長法官 郭玫利
                                    法官 林意芳
                                    法官 陳明呈
以上正本證明與原本無異。
如不服本判決，應於收受送達後10日內向本院提出上訴書狀。
中　　華　　民　　國　　96　　年　　6 　　月　　15　　日
 　　　　　　　　　　　　　       書記官 林明忠
